臺灣臺北地方法院刑事判決　　92年度易字第1447號
公　訴　人　臺灣臺北地方法院檢察署檢察官
被　　　告　丁○○
選任辯護人　江孟貞律師
　　　　　　陳怡秀律師
　　　　　　姜俐玲律師
被　　　告　庚○○
選任辯護人　黃達元律師
上列被告等因背信等案件，經檢察官提起公訴（91年度偵字第11
225號），本院判決如下：
    主  文
丁○○為他人處理事務，意圖為自己不法之利益，而為違背其任
務之行為，致生損害於本人之利益，處有期徒刑柒月。緩刑參年
。被訴業務侵占部分無罪。
庚○○無罪。
    事  實
一、丁○○於民國八十九年十月間原係設於臺北市○○○路一六
    七號十二樓之一維晟資訊股份有限公司（下稱維晟公司）董
    事及總經理（九十年五月十八日遭解職），受維晟公司暨全
    體股東之委託，綜理維晟公司全部業務。緣於八十九年十月
    間，丁○○友人庚○○所經營設於臺北市○○○路○段一六
    ０號十一樓之三之群資訊股份有限公司（下稱群公司）
    決意讓售，遂洽請丁○○使維晟公司購買。詎丁○○明知得
    以較少之價格購入群公司資產，竟意圖為自己賺取佣金之
    不法利益，於未經維晟公司董事會決議通過之前，即私自與
    庚○○達成「軟硬體設備」以六百萬元、「研發技術智慧財
    產權」以一千五百萬元，共二千一百萬元價格（含稅）收購
    群公司資產之口頭協議，並於八十九年十一月六日指示維
    晟公司財務部副理甲○○擬簽，表示預計於八十九年十一月
    十日以前開價格購入群公司「軟硬體設備」及「研發技術
    智慧財產權」，維晟公司財務部經理吳蔓蓉乃於簽呈單上簽
    註意見：「購買軟硬體設備請取具購買合約及財產目錄，研
    發技術智慧財產權請檢附專業鑑價機構之鑑價報告」等語，
    惟丁○○因上述價格已然議定，對於吳蔓蓉之意見不予置理
    ，於同年月九日，在簽呈單上批示「請致宏配合儘快出帳」
    等語，復於八十九年十一月十日維晟公司召開第六次董事會
    議時，利用維晟公司董事長戊○○對其專業上之依賴及信任
    ，及實際上掌握董事會多數席次之優勢，使董事會通過以二
    千一百萬元購買群公司相關資產之提案。約同時間，丁○○復指示維晟公司會計蔡嘉倩，將群公司會計己○○所交
    付之群公司電腦、通訊及辦公室設備數量表即「軟硬體設
    備」明細表，由原先之總值四百三十八萬九千五百五十九元
    （未含稅），增加為六百萬元（含稅，未含稅為五百四十八
    萬六千九千百四十九元），藉以配合上述簽呈入帳。嗣於八
    十九年十一月十三日，在丁○○指示下，甲○○轉令維晟公
    司出納魏玉屏，先將二千一百萬元電匯至群公司設於臺北
    銀行松山分行第000000000000號帳戶，隨即於
    同日自群公司會計己○○取得群公司帳戶之取款條，自
    上述群公司帳戶中將甫入帳之二千一百萬元以現金全數提
    領，魏玉屏續於同日將其中六百萬元匯至丁○○配偶劉淑宜
    ０號帳戶內，另將其餘之一千五百萬元以維晟公司總務江富
    綱配偶徐振媛之名義，轉匯存入維晟公司上海商業儲蓄銀行
    第00000000000000號帳戶內，以每股十五元
    之價格，購買維晟公司發行之新股一千張（每張千股）。嗣
    於九十年二月十九日，經丁○○授意，由其時已至維晟公司
    擔任股務工作之己○○，將徐振媛名下之五百張維晟公司股
    票，分別過戶於丁○○使用之人頭楊琇惠、林辰芸、林怡祁
    、郭淑苑、尤瑞雅名下各一百張，而為違背其任務之行為，
    致生損害於維晟公司之財產。
    理  由
甲、被告丁○○被訴背信部分：
一、訊據被告丁○○固坦承有上述以二千一百萬元購買群公司
    軟硬體設備及研發技術智慧財產權之事實，惟否認有背信之
    犯行，辯稱：其與被告庚○○簽訂備忘錄時並不知群公司
    固定資產之購入價格及殘值，而其自行依被告庚○○交付之
    資產清單評估結果，認為上述固定資產及智慧財產權之客觀
    價值確值二千一百萬元以上，維晟公司並無受損害等語。經
    查：
（一）本件起訴書證據清單編號十九、二十之群公司硬體設備
      之原始檔案（即告證三十一）及群公司出售與維晟公司
      財產售價差異表，分別為證人蔡嘉倩及己○○所製作，此
      經證人蔡嘉倩、己○○於本院證述無訛（見後述），是以
      本院認有證據能力，合先敘明。
（二）上述被告丁○○於八十九年十月至九十年五月十八日間，
      為維晟公司之董事及總經理，被告丁○○並於八十九年十
      月間，與群公司負責人即被告庚○○達成初步協議，由
      維晟公司以六百萬元（含稅）購買群公司之「軟硬體設
      備」，被告丁○○並提議以一千五百萬元（含稅）購買群
      公司之「研發技術智慧財產權」。維晟公司並於八十九
      年十一月十日召開第六次董事會會議，通過以二千一百萬
      元購買群公司上述資產之提案。嗣維晟公司即於八十九
      年十一月十三日，將二千一百萬元電匯至群公司設於臺
      北銀行松山分行帳號第000000000000號帳戶
      之事實，業據被告丁○○坦承該二千一百萬之併購價格係
      其於董事會提出等情不諱（偵查卷二第十四頁反面），核
      與證人甲○○證述：「（你於八十九年十一月十三日有無
      指示維晟公司出納魏玉屏匯款新臺幣二千一百萬元至群
      公司？該筆金額係何用途？）有的，這是總經理丁○○及
      經理吳蔓蓉給我的指示，要我匯款二千一百萬元至群公
      司，我就指示魏玉屏去匯款。用途是購買群資訊股份有
      限公司的智慧財產權及固定資產。」（偵查卷一第五十二
      頁）等語、及證人魏玉屏證述：「（於八十九年十一月十
      三日，你有無受丁○○、劉淑宜指示將新臺幣二千一百萬
      元轉匯至群公司？你如何匯款？匯款帳戶為何？該筆金
      額係何用途？有無單據可證明？）我於八十九年十一月十
      三日受當時財務部財務經理甲○○指示，至臺北銀行將新
      臺幣二千一百萬元從維晟公司之增資戶（上海商業儲蓄銀
      行、戶名：維晟資訊股份有限公司，帳號：000000
      00000000）電匯至群公司臺北銀行松山分行（
      戶名：群資訊股份有限公司，帳號：00000000
      0000）。我知道該筆金額是購買群公司之固定資產
      及智慧財產技術。」（偵查卷一第五十四頁）等語相符，
      並有維晟公司八十九年十一月六日簽呈單一紙、八十九年
      十一月九日請款單一紙、八十九年十一月九日、十日轉帳
      傳票二紙、八十九年十一月十日統一發票二紙、臺北銀行
      松山分行九十年七月十七日北銀松管字第九○六○一四一
      三○○號函及所附群公司八十九年十一月一日至九十年
      二月二十八日之往來明細影本（以上見偵查九十一年度偵
      字第一一二二五號卷一第六頁至第十四頁）、維晟公司八
      十九年十一月十日董事會會議記錄一份（偵查卷一第八十
      六頁）、丁○○與庚○○八十九年十月三十一日訂定之備
      忘錄（偵查卷三第一三三頁）附卷可參。
（三）又根據上述簽呈單所載，證人甲○○於八十九年十一月六
      日擬具簽呈單，預計於同年十一月十日以前述價格計二千
      一百萬元購入群公司軟硬體設備及研發技術智慧財產權
      ，且該簽呈單單位主管欄內簽註：「購買軟硬體設備請取
      具購買合約及財產目錄，研發技術智慧財產權請檢附專業
      鑑價機構之鑑價報告」，並蓋有維晟公司吳蔓蓉之印章，
      被告丁○○則於十一月九日即簽註：「請致宏配合儘快出
      帳」等語，惟觀諸前述董事會會議紀錄，維晟公司於八十
      九年十一月十日，董事會會議始通過以二千一百萬元購買
      群公司相關資產之提案。及參以該日維晟公司之出席董
      事即劉淑宜、楊志宏、維晟公司代表人戊○○、被告丁○○四人中，劉淑宜為被告之配偶、楊志宏為被告之弟，且
      依劉淑宜於警詢中供承：「（維晟公司八十九年度十一月
      十日第六次董事會議，你有無出席？何人提案討論購買群
      資訊股份有限公司相關資產？有無群公司相關評資料
      及評估報告？）我有出席。提案二購買群公司相關資產
      ，是董事長戊○○提案。有的，資料是丁○○提供向董事
      長報告，董事長覺得不錯，才向其他董事提案。」（偵查
      卷一第四十八頁）等語、證人楊志宏於本院九十年度重訴
      字第一八０四號告訴人維晟公司訴請被告損害賠償民事事
      件中證述：「丁○○是我哥哥，．．．（召開這次董事會
      前，你是否知道原告要買群的資產？）會議通知上有告
      知。（你收到通知到開會之間，是否瞭解群公司在做什
      麼？）我有看到群公司的簡介，產品簡介及營運方針，
      對群公司有初步的瞭解。（你如何拿到群公司的資料
      ？）透過總經理拿給我的。」（九十一年七月三日言詞辯
      論筆錄）等語，及證人甲○○於該民事事件另證述：「（
      提示被證六的簽呈，是否為你所製作？）是。因為在公司
      若要付款，要經過總經理的核可，所以我就製作這份簽呈
      。簽呈內的數據是總經理告訴我的。（是否知道原告供稱
      以六百萬元購買群公司成立時以新臺幣四百五十萬元購
      入的硬體設備？）我不知道那是設備群公司是以多少購
      買。（收購群公司為何沒有附鑑價報告？）我在簽呈中
      有寫，可是後來還是沒有附，為何未附，我不清楚。（在
      群收購案中，戊○○有無對你做過任何指示？）任何指
      示都沒有，包括開會通知也沒有。（後來有無要求丁○○
      要補書面或鑑價報告？）沒有要求，後來也沒有提出。（
      何時詢問統一證券是否要提出鑑價報告？）在總經理告訴
      我要併購群之後，在我寫簽呈之前就已問過，是否在董
      事會前，我不記得，但是在匯款轉帳之前。」（九十一年
      八月七日言詞辯論筆錄，即本院卷附被證八）等語，參酌
      本件交易相關資料為被告丁○○所提供，簽呈單上之數據
      為丁○○所告知，及告訴人維晟公司之代表人戊○○並未
      為何何指示等情，堪認本件購買群公司資產為被告丁○○所主導，維晟公司之董事會決議僅係事後確認之性質，
      及本件維晟公司收購群研發技術智慧財產部分，並未檢
      具鑑價報告。
（四）另依證人即維晟公司之會計蔡嘉倩於本院證述：「（關於
      維晟資訊公司購買群公司資產的事情，你是否知情？）
      我是看到簽呈才知道的。（提示偵查卷第二宗第五十頁至
      五十二頁群公司出售與維晟資訊財產售價差異表影本，
      是否你製作的？）是的。（你還記得你是依照何種資料而
      製作的？）依照群公司給我的檔案做的。（你還記得是
      何人給你的？）群公司的己○○。（你為何要製作這份
      財產差異表？）當時我受到丁○○的指示要盤點這份固定
      資產入帳，因為己○○給我的檔案總價約四百多萬元，當
      時我們在購併群公司資產的時候已經知道智慧財產權部
      分是一千五百萬元，固定資產六百萬元，因為己○○給我
      的檔案只有四百多萬元，而入帳要六百多萬元，所以才會
      產生這份報表。（你還記得是何時製作這份財產差異表？
      ）時間太久，不記得。（你發現己○○給你的檔案四百多
      萬元，但是要以六百萬元入帳，你有沒有將這個事情向任
      何人報告？）我有將最後作成的結果給丁○○看。（除了
      丁○○之外，還有沒有人知道你作這個差異表？）當時我
      的部門主管甲○○。（她為何知道？）我先陳給甲○○看
      ，再給丁○○看。（你沒有跟甲○○討論有關價格差異的
      部分？）有。（你們討論的內容為何？）我不記得，只是
      說原來的價格是多少入帳的價格是多少，這樣做可以嗎。
      （你的意思是否是要請示甲○○是否可以這樣做？）是的
      。（提示卷一第六頁，你剛剛說是看到簽呈才知道這件事
      情，是否就是這個簽呈？）是的。（所以你在做這個差異
      表的時間是否在你看到這個簽呈之後？）是的。（你還記
      得你在何時看到這個簽呈？）不記得。（提示偵查卷第四
      宗第十頁至第十四頁，己○○交給你的是否就是這份財產
      目錄？）不是很肯定，但是應該是。（當時己○○是以何
      種方式交給你這份財產目錄？）除了書面、還有檔案，至
      於檔案的方式是存在磁片裡面，還是用電子郵件，我已經
      不記得了。（提示偵查卷第一宗八十九頁、九十頁的轉帳
      傳票，這兩張轉帳傳票，你是否有經手？）有。（為何一
      個交易有兩張傳票，日期及項目均不同，但金額均相同？
      ）第一張是為了請款用，第二張是實際依照差異表的明細
      入帳。（如何依照差異表入帳？）這個我看不出來，但是
      在傳票後面另外都會附有憑證。（你製作傳票是依照憑證
      還是差異表？）一般而言是看不到差異的，只會看到六百
      萬元的結果，我不可能作另外一個檔案，只會把四百萬元
      的部分隱藏，印出六百萬元的部分。（製作傳票的時候要
      依據會計憑證，你作系爭傳票所依據之會計憑證時，是否
      就是法官所提示給你看的售價差異表？）不是。（你當初
      有無質疑維晟資訊的差異表比群公司的報價還高？）我
      有跟甲○○報告過，並呈給總經理丁○○看。（甲○○或
      丁○○有無具體指示要如何處理？）我是依照簽呈所載六
      佰萬做出差異表，呈給總經理看，總經理說可以。（轉帳
      傳票是否你製作的？）是的。（傳票是否依據發票來製作
      ？）傳票可以依照發票、簽呈、報告等來製作。（本件兩
      張傳票是依照何種憑證製作？）第一張依照請款單、第二
      張是依照發票及簽呈。」（本院九十三年十二月十四日審
      判筆錄）等語，經核與證人蔡嘉倩於本院證述：「（你本
      來在群公司擔任何種工作？）會計。（為何進入維晟資
      訊公司工作？）因為群公司賣給維晟資訊。（在維晟資
      訊擔任何工作？）股務。（提示偵查卷一一二二五號卷第
      三宗第一四八頁倒數第四行，你在九十一年八月二十七日
      偵查庭中證稱，庚○○曾經給你一個總額要你開發票，是
      否就是偵查卷第一宗九十一頁的發票？）是的。（你到維
      晟資訊工作之前，有沒有把任何群公司資產的成本價提
      供給維晟資訊的任何人？）沒有。（提示九十一年度偵字
      第一一二二五號偵查卷第四宗第十頁至第十四頁告證三十
      一群公司軟硬體設備目錄，上面所列群公司資產清冊
      是何人所作的？）是我做的。（是何人要求你製作的？）
      是我在群公司任職的時候做的，是老闆庚○○要求我製
      作的。（提示偵查卷第三宗第一四七頁倒數第四行，你有
      沒有辦法確認這個表格是在維晟資訊或是群公司製作的
      ？）我沒有辦法確認製作表格的時間點，也沒有辦法確認
      在哪一個公司任職期間所作的。（提示同頁第六行，你到
      底有沒有將這個表格交給蔡嘉倩？）沒有印象。（你在偵
      查中有無據實回答？）當然有。（提示同上偵卷證三十一
      ，表格上關於電腦設備的金額是依據何種資料所製作？）
      時間太久，想不起來。（提示同上偵卷第一四九頁，對於
      你所供述確實有將資料交給蔡嘉倩，但到底是用磁片或用
      電子郵件，你不記得該陳述是否屬實？）我當時回答是據
      實陳述。（證三十一的表格，你當時製作這個表格的目的
      為何？）就是公司的資產清冊。（提示偵查卷一四七頁倒
      數第一、二行，偵查中你說是甲○○叫你交給蔡嘉倩的，
      前開你又說是庚○○要你做的，到底何者為真？）兩個人
      都有跟我講。（財務部門主管佳琪是否表示你已經到維晟
      資訊工作了？）應該是。」（本院九十三年十二月十四日
      審判筆錄）等語，就己○○將群公司之電腦、通訊及辦
      公室設備數量表即「軟硬體設備」明細表（即告證三十一
      ，參見偵查卷四第十至第十四頁）交與蔡嘉倩等情相符，
      又比對卷附己○○所提供之資產清冊，其上數額所載與蔡
      嘉倩所製作之群公司出售與維晟資訊財產售價差異表上
      所列群公司購入成本相同（參見偵查卷五十頁至第五十
      二頁），是依證人蔡嘉倩所述，被告丁○○明知群公司
      之軟硬體設備依其資產清冊所載僅值四百三十八萬九千五
      百五十九元，仍指示蔡嘉倩以六百萬元（含稅）入帳，其
      有違背公司利益之行為甚明。
（五）辯護意旨雖以：被告丁○○從未自蔡嘉倩處得知上述資產
      清冊或售價差異表，且證人蔡嘉倩之證述前後不一，並與
      證人甲○○之證述不符，顯屬虛構而不足採信置辯。惟查
      ，證人甲○○雖證述：「（是否知道原告供稱以六百萬元
      購買群公司成立時以新臺幣四百五十萬元購入的硬體設
      備？）我不知道那些設備群公司是以多少購買。」等語
      ，然證人甲○○並未就其有無看過售價差異表或與蔡嘉倩
      討論本件維晟公司購買群公司資產乙事為明確證述，且
      證人甲○○並非群公司之員工，其陳稱不知道群公司
      是以多少價格購買本身公司硬體設備，亦屬事理之常，尚
      難以此即認證人蔡嘉倩所述有何不實之處。又查，依證人
      蔡嘉倩於前述民事案件中證述：「（辦公設備何時點交？
      ）是在作帳後依照群公司的財務目錄點交，智慧財產權
      部分沒看過，也沒辦點交。（提示證十六，是否為你所指
      的作帳？）是，就是轉帳傳票。（提示證十四【即售價差
      異表】是否為你製作，如是，何時製作？）是，是在點交
      後，群公司會計己○○交付我會計檔案後製作的，．．
      ．」（九十年十一月二十九日言詞辯論筆錄）等語，並參
      照前述轉帳傳票二張之作成日期為八十九年十一月九日、
      十日等情，雖可推論己○○交付之資產清冊係十一月九日
      之後，惟觀諸證人魏玉屏證述：「（群公司會計己○○
      為何交給你提領現金二千一百萬元之提款單？）當時群
      公司的一些員工於十一月四日已到維晟公司來上班，己○○的座位就在我的旁。」（偵查卷一第五十五頁）、證人
      己○○於偵查中證稱：「（你於何時至維晟公司上班？如
      何進入該公司？在維晟公司何部門？擔任何職？）八十九
      年十一月五日至維晟公司上班。我原本在群資訊股份有
      限公司擔任會計，後來因為群公司結束營運，公司負責
      人兼總經理庚○○告訴我，維晟資訊股份有限公司招募員
      工，我如有意願，便可到維晟公司上班，所以是庚○○引
      薦。我在財務部部門擔任股務。」（偵查卷一第六十二頁
      反面）等語，及共同被告庚○○供述：「我公司於十一月
      五日已將公司相關資產、設備搬至維晟公司，人員亦至該
      公司上班，當時維晟公司尚未交付金額，雖完成財產清點
      ，但是本公司之相關資產仍在我們支配中，後來大約於十
      一月底，維晟公司才匯款至本公司帳戶，金額是二千一百
      萬元」（偵查卷一第四十三頁）等語，復參以上述被告丁○○與蕭正源簽署之備忘錄上載明：「經雙方協商同意，
      甲方（即維晟公司）願以六百萬元之價格（含稅），購買
      乙方（即群公司）現有之軟硬體設備一批（明細如附件
      ），．．．本備忘錄得於八十九年十一月三十日前，經雙
      方分別呈董事會（甲方）、股東會（乙方）同意後始得生
      效。乙方同意甲方於十一月四日起開始進行清點，並應甲
      方要求進行設備遷移搬運，．．．。」，堪認群公司資
      產點交在十一月五日至維晟公司八十九年十一月十三日匯
      款之前等情。是以蔡嘉倩於本案偵查中證述：「（提示群
      資訊出售予維晟資訊財產售價差異表）你看過這個表嗎
      ？八十九年十一月六日群公司會計己○○拿群公司固
      定資產檔案給我，他給我是電腦檔案，我依照他的檔案做
      成前開差異表。」（偵查卷三第一二六頁反面）、「（蔡
      嘉倩能否確認前開差異表何時製作，及蔡嘉倩有無看過剛
      剛郭欽陽提出之備忘錄？）八十九年十一月六日到同年月
      十日之間，詳細時間我忘記了。而郭欽陽剛提的備忘錄我
      從未看過。」等語，並無矛盾之處。參以共同被告庚○○
      亦供稱：「（你當初對併購案有無提任何條件？）我當初
      在設立群公司時就已經和主要投資人郭欽陽約定好了，
      如果公司經營不順面臨解散，則公司購置的硬體設備仍歸
      出資人所有，而我們自行開發的軟體，就是我所有，所以
      我就把這個分成二個部分，即投資者股東的權利及我個人
      權利部分，經我們會計算出，股東權利部分是四百八十萬
      元，但丁○○說沒有辦法用現金給付，必須以維晟公司股
      票交換，並提出二百張維晟公司股票來交換，前開換算出
      來約四百八十萬元之硬體設備，我將這個訊息告訴股東之
      後，他們不滿意，要求再加五十張股票，我記得是在八十
      九年十一月間，我就約郭欽陽，還有丁○○，他帶來一個
      特別助理，包括我，而劉淑宜有無在場我忘了，就在臺北
      市○○○路某一個聯誼社商談，最後以二百五十張維晟公
      司股票達成交易協定。．．．」（偵查卷二第十二頁，以
      價金購買股票部分另後述）等語，堪認被告丁○○於維晟
      公司匯款二千一百萬前，已知群公司之軟硬體設備價值
      未達六百萬元，證人蔡嘉倩之證述並無虛偽而堪以採信。
（六）又前開二千一百萬元之款項經魏玉屏於八十九年十一月十
      三日電匯至群公司帳戶後，群公司即於同日由己○○
      將群公司帳戶之二千一百萬元取款條交予魏玉屏現金提
      領，魏玉屏復於同日將其中六百萬元匯至丁○○配偶劉淑
      宜設於合作金庫銀行大稻埕分行第0000000000
      000號帳戶內，其餘之一千五百萬元則以維晟公司總務
      江富綱配偶徐振媛之名義，轉匯存入維晟公司上海商業儲
      蓄銀行第00000000000000號帳戶內，以每
      股十五元之價格，購買維晟公司發行之新股一千張（每張
      千股）嗣於九十年二月十九日，再將徐振媛名下之一千張
      維晟公司股票，分別過戶給楊琇惠（一百張）、林辰芸（
      一百張）、林怡祁（一百張）、郭淑苑（一百張）、尤瑞
      雅（一百張）、庚○○（一百張）、劉玫伶（一百張）、
      阮文慧（一百張）、丙○○（十張）、陳嘉霖（五張）、
      己○○（五張）、林芳如（五張）、曲延忠（十張）、余
      美芝（五張）、黃玉容（十六張）、辛○○（五張）、黃
      益仁（五張）、阮妮蓮（四十二張）、徐健平（十三張）
      、陳俊名（十六張）、張翠娟（十六張）、張人文（十三
      張）、張孟育（七張）、李泰華（十三張）、江儀炎（七
      張）、盧子釗（七張）等人之事實，業據被告丁○○坦承
      不諱，並據證人魏玉屏證述：「（除了上述二千一百萬元
      之匯款，丁○○、劉淑宜有無指示你經辦其他匯款？）八
      十九年十一月十三日群公司會計己○○將二千一百萬元
      的提款交給我，我於當日將二千一百萬元電匯至群公司
      後便立即提領出來（提現），再依甲○○經理的指示，以
      徐振媛的名義電匯一千五百萬元至維晟公司的增資戶（上
      海商業儲蓄銀行、戶名：維晟資訊股份有限公司，帳號：
      00000000000000），餘新臺幣六百萬元則
      以徐振媛的名義電匯至劉淑宜的合作金庫帳戶（戶名：劉
      淑宜，帳號：0000000000000號）。（前述
      以徐振媛的名義電匯一千五百萬元至維晟公司的增資戶，
      係有何用途？有無指示你經辦？）我知道是以徐振媛的名
      義買維晟公司的股票，後來有無將股票轉讓他人，這要詢
      問公司股務己○○小姐才清楚。我沒有經辦股務事情。」
      等語、及證人己○○證述：「（你八十九年十一月十三日
      有無將事先填寫好的群公司二千一百萬元提款單交予維
      晟公司會計魏玉屏？你受何人指示？）我是依群公司庚○○先生的指示，他告訴我要投資維晟公司，要我將二千
      一百萬元提領後交予當時是出納的魏玉屏小姐。（你在維
      晟公司擔任股務時，有無處理公司客戶徐振媛以新臺幣一
      千五百萬元購買維晟公司增資股股票買賣事宜？有無辦理
      過戶事宜？徐振媛本人有無到場辦理？）我不記得。但我
      記得財務部甲○○指示我將徐振媛名下之維晟公司股票過
      戶給他人，名字我不記得，因為有好多個。徐振媛本人並
      未到場。（前述過戶後之證交稅由何人繳納？）我交給出
      納魏玉屏處理。（你是否認識江富綱？）認識，他當時是
      公司的總務。（你辦理股票過戶事宜，有無向江富綱拿取
      徐振媛
      分證件如何取得？）因為過戶的對象，有一部份是之前群
      公司的股東，我取得他們的同意才使用原本留在我這裡
      的資料，其他則是我向甲○○詢問後，他將資料交給我。
      （你是否認識楊琇惠、林辰芝、林怡祁、郭淑苑，尤瑞雅
      等人？）徐振媛有將部分的股份過戶給交楊琇惠、林辰芝
      、林怡祁、郭淑苑、尤瑞雅等人，所以我有印象，但我不
      認識這些人。」等語屬實，並有群公司八十九年十一月
      一日至九十年二月二十八日之往來明細影本維晟上海商業
      儲蓄銀行帳號：00000000000000號帳戶存
      摺明細、劉淑宜帳號0000000000000帳戶交
      易往來明細表、統一綜合證券股份有限公司九十年十月三
      十日（九○）統證股字第九○○一八四號函及所附劉淑宜
      及徐振媛股票過戶資料（以上參見偵查卷一第十二至二十
      二頁）在卷可佐。
（七）復查，上述匯款流向，為被告丁○○所主導，此據證人甲○○證述：「（為何匯款二千一百萬元至群資訊股份有
      限公司後（以下稱群公司）立即提領現金出來？是何人
      去辦理？）因為群資訊股份有限公司要買維晟公司的股
      票，且是要用個人名義購買，如果是直接匯款，會變成匯
      款人是群公司，所以就提領現金出來，再以公司總務江
      富鋼的太太徐振媛的名義匯款新臺幣一千五百萬元至維晟
      公司的增資戶，於六百萬元是匯至多媒體事業部協理劉淑
      宜（丁○○的太太）的帳戶；以上是我指示出納魏玉屏去
      辦理。（為何會將六百萬元匯至劉淑宜的帳戶？何人指示
      ？）我不清楚，這是總經理丁○○的指示。（是何人決議
      以徐振媛的名義購買維晟公司股票？）是丁○○與江富鋼
      決定的。（如何辦理買賣維晟公司股票事宜？）是由維晟
      公司股務己○○負責處理。（徐振媛購買維晟公司股票，
      如何支付證交稅？）是由總經理丁○○指示透過劉淑宜的
      帳戶提款支付，詳細提領情況我不清楚，是我指示魏玉屏
      去辦理。（九十年二月二十六日群資訊公司須支付一筆
      營業所得稅新臺幣六十三萬五千七百零一原如何支付？）
      是由總經理丁○○指示透過劉淑宜的帳戶提款支付，是我
      指示魏玉屏去辦理。」（偵查卷一第五十二頁）、「（你
      有無在八十九年十一月十三日指示魏玉屏匯款二千一百萬
      元到群公司？）有。（該二千一百萬元當天為何用現金
      領出，然後用徐振媛名義購買維晟股票？）二千一百萬元
      是維晟公司購買群公司的款項，而用徐振媛名義購買維
      晟公司股票，這是丁○○交代我的。（為何其中六百萬存
      到劉淑宜戶頭？）我不清楚。（九十年二月二十六日你有
      無指示魏玉屏以劉淑宜的帳戶支付群公司應繳交的六十
      三萬五千七百零一元的營業所得稅？）有，是丁○○交代
      我的。（維晟公司的公司資金，有無用私人帳戶去存的？
      ）沒有，通通以維晟公司名義開戶的。（前開群公司的
      營業所得稅，為何要由劉淑宜帳戶支付？）我不清楚，這
      是丁○○交代的。（劉淑宜的私人帳戶是由你或魏玉屏保
      管？）不是，是劉淑宜自己保管。」（偵查卷五第四十三
      頁）等語明確，且上述徐振媛、劉淑宜、楊琇惠、林辰芸
      、林怡祁、郭淑苑、尤瑞雅等人之帳戶，均係被告丁○○
      所使用，並據共同被告劉淑宜共述及證人江富綱、徐振媛
      、郭淑苑、尤瑞雅證述屬實。是以維晟公司購買維晟公司
      軟硬體設備及研發技術之智慧財產權所支付之二千一百萬
      元，計一千一百萬元在被告丁○○所管領使用之下（含劉
      淑宜帳戶內之六百萬元，及楊琇惠、林辰芸、林怡祁、郭
      淑苑、尤瑞雅名下之五百張股票計五百萬元），而未實際
      交付與群公司，足認維晟公司顯然能以較少之價格，購
      得群公司之軟硬體設備及研發技術智慧財產權，是以維
      晟公司受有損害之事實足堪認定，辯護意旨雖提出被證一
      、二、九、十、十一欲證明本件交易標的之客觀價值超過
      二千一百萬元，並未導致維晟公司受有任何損害，惟被告
      丁○○藉本件交易之金額私下從中取利之行為已如前述，
      堪認被告違背其任務致維晟公司受有損害，無論本件群
      公司之軟硬體設備及研發技術之客觀價值為何，與被告丁○○有無構成背信犯行無涉，是以本院復認被證一、二、
      九、十、十一與本件之待證事實無關，應無證據能力，併
      此敘明。
（八）辯護意旨雖另以：群公司因本件交易取得之價金二千一
      百萬元，經群公司股東、技術團隊及共同被告庚○○同
      意用以認購維晟公司計一百二十五張股票（每張千股），
      群公司股東、技術團隊及庚○○已順利取得共五百張，
      其餘七百五十張股依被告庚○○與丁○○之協議，在技術
      團隊進入維晟公司後，依進度將無線通訊產品量產化並推
      動市場行銷後分批領取，雙方並同意由被告丁○○覓人信
      託保管該七百五十張維晟公司股票，嗣因九十年五月十八
      日間因維晟公司無預警解雇被告丁○○及群公司解散後
      至維晟公司上班之被告庚○○與其技術團隊，故雙方約定
      之客觀條件不能成就等語置辯。然查：依證人即群公司
      股東郭欽陽證述：「八十九年下半年經過我、庚○○及各
      股東開會，決定把群公司清算掉，並請庚○○去找有無
      其他公司願意接手群公司，後來庚○○告訴我們維晟公
      司願意接手，庚○○並在股東會拿出八十九年十月三十一
      日他和丁○○簽的備忘錄，說維晟公司願意以六百萬元買
      下群公司設備，但是這六百萬元要轉向維晟公司買維晟
      公司股票（提出庚○○、丁○○簽署的八十九年十月三十
      一日備忘錄影本附卷）我們股東看過備忘錄後認為二百張
      維晟公司股票太少了，要求庚○○繼續與維晟公司談，最
      後庚○○告訴我們維晟公司願意再增加五十張維晟公司股
      票，所以最後以二百五十張維晟公司股票成交（庚○○有
      無向你提到或向其他群公司股東提到和維晟公司是以二
      千一百萬作交易？）不知道這件事，不過過了很久遇到庚○○他向我說維晟公司願意以額外的錢買他的經營團隊及
      技術，這件事情是我事後才知道的，不過多少錢我並不清
      楚，我今日是第一次聽到二千一百萬件事。」（偵查卷三
      第一二四頁）等語，僅足認定群公司股東同意以其公司
      之軟硬體設備換取二百五十張維晟公司股票。另關於所謂
      研發技術智慧財產權部分，共同被告庚○○雖亦謂：「（
      買賣的價金如何？）維晟公司提出的對價是維晟公司的股
      票，固定資產部分本來是要提供二百張股票，後來是以二
      百五十張成交，智慧財產權部分是一仟張，但是只提撥二
      百五十張到我整個開發的團隊人員名下，並且由維晟公司
      集中保管至公司上櫃為止。另外七百五十張由維晟公司自
      己保管，視後面業務的發展的成績或者招聘新的人才的時
      候，分次配發。」（本院九十四年一月四日審判筆錄第九
      頁）等語，惟參以被告庚○○先前供承：「另有七百五十
      張分二年分批發放，但發放的辦法還沒研擬完全。（前述
      七百五十張股票現在何人名下？）我不清楚。」（偵查卷
      一第四十四頁反面）、「．．．匯款進入群公司當天，
      由我公司會計向郭欽陽拿公司大小章會同維晟公司會計，
      就直接將二千一百萬元提出來，直接買股票，至於買賣過
      程我不清楚。」（偵查卷二第十三頁）、「（有於約定多
      久的時間將七百五十張配發給團隊或新召募的人員？）沒
      有。（丁○○在警偵訊中曾說有約定二年內配發這七百五
      十張的股票是否屬實？）我不記得丁○○有說一定要在二
      年內配發。．．．智慧財產權的權益屬於我個人所有，因
      此沒有簽訂備忘錄。」（本院九十四年一月四審判筆錄）
      等語，及自八十九年十一月維晟公司購入群公司研發技
      術智慧財產權時起，至九十年五月被告庚○○及其技術團
      隊遭維晟公司解僱時止，庚○○及其技術團隊僅取得二百
      五十張維晟公司股票，其中二百張為庚○○所有（含其配
      偶劉玫伶一百張），其技術團隊全部僅取得五十張，且未
      簽立技術移轉等契約書，亦未以書面表明發放股票辦法等
      情，被告庚○○顯然對於所謂尚未發放之七百五十張股票
      之情形並不清楚，亦未關心，已屬可疑。復參酌維晟公司
      上述之董事會決議紀錄，僅決議以二千一百萬元購買群
      公司軟硬體設備及研發技術智慧財產權，並未決議以該價
      金購買維晟公司股票；被告丁○○復將上述移轉與尤瑞雅
      、林辰芸之股票，於本案偵查中之九十二年四月間移轉與
      己，並於本案審理中之九十二十二月間，將上述移轉與郭
      淑苑之股票移轉與其配偶劉淑宜，足認被告丁○○藉本件
      維晟公司與群公司之交易，未經維晟公司同意，從中管
      領持有維晟公司之股票，其為自己不法利益之賺取佣金之
      意圖實堪認定。至於嗣後被告丁○○是否將該所謂七百五
      十張股票移轉與庚○○或返還與維晟公司，與被告丁○○
      是否構成背信之行為無涉，被告丁○○復執此抗辯，顯係
      事後卸責之詞，不足採信。
（九）綜上所述，本件事證明確，被告丁○○之背信犯行堪以認
      定。
二、核被告丁○○上開所為，係犯刑法第三百四十二條第一項之
    背信罪。爰審酌被告雖未坦承犯行，惟犯後已與維晟公司達
    成和解，此有刑事陳報狀一紙附卷可稽，暨其智識程度、生
    活狀況及維晟公司所受之損害程度等一切情狀，量處如主文
    所示之刑，以示懲儆。又被告丁○○前未曾受過有期徒刑以
    上刑之宣告，此有臺灣高等法院被告全國前案紀錄表在卷可
    按，其因一時失慮致罹刑章，經此科刑之教訓，當知所警惕
    而無再犯之虞，本院認其所受刑之宣告以暫不執行為適當，
    爰併宣告緩刑三年，以啟自新。
三、併案辦理部分：檢察官另以九十三年度偵字第一二四七三號
    移送併辦意旨略以：被告丁○○於九十年五月間，尚未於維
    晟公司離職前，竟基於為華訊全球電子商務股份有限公司（
    下稱華訊公司）之不法利益及損害維晟公司利益之意圖，明
    知劉淑宜正代表維晟公司與中華特用化學品發展協會（下稱
    中華特用協會）洽談承攬ＣＷＣ光碟製作暨網站維護事宜（
    下稱ＣＷＣ）案，竟違背職務，委請不知情之合作廠商華訊
    公司總經理黃正一以華訊公司開立品名為資訊服務費－ＣＷ
    Ｃ光碟資料建置、金額為三十萬元之發票一紙，由劉淑宜持
    向中華特用協會請款，並要求將款項匯至中國信託商業銀行
    帳號00－000000000之華訊公司帳戶內，嗣經中
    華特用協會發覺有異，而向維晟公司求證，始未撥款給付。
    因認被告丁○○涉有刑法第三百四十二條第二項、第一項之
    背信未遂罪嫌。然按刑法上之連續犯，必須基於一個概括犯
    意，連續數行為而犯同一之罪名，始能成立。所謂出於概括
    犯意，必須其多次犯罪行為，自始均在一個預定犯罪計劃以
    內，出於主觀上始終同一犯意之進行，若每次犯罪係各別起
    意，或中途另有新犯意發生，縱所犯為同一罪名，究非連續
    其初發之意思，即不能成立連續犯（最高法院五十九年臺上
    字第二四五八號、八十五年度臺上字第六二四一號參照）。
    經查：依證人即中華特用協會之承辦人員胡靜怡證述：「此
    發票是劉淑宜拿過來或寄過來，我不清楚，但接到發票有疑
    問，有打手機給劉女，她說這案子她會繼續做，她已到華訊
    全球電子商務上班，所以我們有問維晟資訊，維晟資訊才發
    函過來，說劉女已被革職。」（九十二年度偵續字第三六六
    號第七九頁）等語、及證人即中華特用協會之總幹事嚴永雄
    證述：「（認識被告劉淑宜？）認識，做ＣＷＣ案子認識，
    八十九年就有往來，早期由劉小姐與我們談，被告有帶盧小
    姐來交接，九十年四月三十日以後都是盧美靜連絡。」（九
    十二年度偵續字第三六六號第一三０頁）等語，足認併案部
    分進行交易之主要行為人應係劉淑宜，並非被告丁○○，被
    告丁○○復始終否認有併案意旨之犯行。而依併辦意旨書所
    載，併案部分之交易相對人為中華特用協會，犯罪行為態樣
    為意圖損害維晟公司，與劉淑宜共謀使中華特用協會將原應
    付與維晟公司之款項給付與華訊公司；此與本案之交易相對
    人為群公司，犯罪行為態樣為被告丁○○藉由維晟公司購
    買群公司軟硬體設備及研發技術財產權之機會，違背其忠
    誠義務私下從中獲取利益等情有所不同。是以被告丁○○所
    犯本件背信犯行與併辦背信犯行間，顯非基於一個預定犯罪
    計劃下之概括犯意反覆為之。則本件與併辦之背信犯行，並
    無連續犯之裁判上一罪關係。本院就併案部分尚無從併予審
    理，應退由檢察官另為妥適之處理。
乙、被告丁○○被訴業務侵占部分：
一、公訴意旨另以：被告丁○○於八十九年十一月二十日受維晟
    公司董事會委託，於英屬維京群島籌設WEB TRANS ASIACO.,
    LTD 及大陸地區設立上海理揚信息有限公司（下稱上海理揚
    公司）；WEB TRANS ASIACO.,LTD 為維晟公司百分之百投資
    之海外子公司，而上海理揚公司所需之資金，因兩岸之特殊
    情勢，維晟公司乃經由WEB TRANS ASIACO.,LTD 轉匯至大陸
    地區中國銀行上海市分行第0000000—０一八八—０
    二六八八三—八號之丁○○帳戶，該帳戶內之款項均係維晟
    公司所有，丁○○僅係經營業務之必要，而為保管人。詎丁○○竟基於為自己不法所有之概括犯意，先後於九十年四月
    十六日、十七日，指示上海理揚公司副總經理乙○○，分別
    自前開帳戶提領美金四萬五千元、四萬九千九百六十元、六
    萬五千三十三點三四元，共十五萬九千九百九十三點三四元
    ，全將之侵吞入己；丁○○於九十年五月十八日遭維晟公司
    董事會解職後，前開帳戶內所剩之美金三萬六千三百五十六
    點八三元，亦拒絕返還。總計丁○○連續侵占基於業務所持
    有之維晟公司投資款共美金十九萬六千三百五十點十七元。
    因認被告丁○○涉犯刑法第三百三十六條第二項之連續業務
    侵占罪嫌。
二、按犯罪事實應依證據認定之，無證據不得推定其犯罪事實。
    又不能證明被告犯罪者，應諭知無罪之判決，刑事訴訟法第
    一百五十四條、第三百零一條第一項分別定有明文。又事實
    之認定，應憑證據，如未能發現相當證據，或證據不足以證
    明，自不能以推測或擬制之方法，為裁判基礎，且被告否認
    犯罪事實所持之辯解，縱屬不能成立，仍非有積極證據足以
    證明其犯罪行為，不能遽為有罪之認定（最高法院三十年上
    字第一八三一號、四十年臺上字第八六號判例參照）。
三、本件公訴人認被告丁○○涉有前開罪嫌，無非以告訴代表人
    戊○○之指訴、證人魏玉屏之證述、上海銀行帳號0000
    0000000000之WEB TRANS ASIACO.,LTD帳戶九十
    年一月至六月存款對帳單影本、中國銀行上海市分行帳號0
    000000—０一八八—０二六八八三—八之被告丁○○
    帳戶明細影本、WE BTRANS ASIA CO.,LTD之上海銀行匯出匯
    款證明書及請款單影本維晟公司九十年四月三十日九十年度
    第五次董事會議紀錄影本、乙○○呈請被告丁○○批示之上
    海理揚公司花費文件影本，資為論據。
四、經查：
（一）公訴人所提之證人魏玉屏之證述、上海銀行帳號0000
      0000000000號之WEB TRANS ASIACO.,LTD帳戶
      九十年一月至六月存款對帳單影本、WEB TRANS ASIA CO.,
       LTD之上海銀行匯出匯款證明書及請款單影本、維晟公司
      九十年四月三十日九十年度第五次董事會議紀錄影本，僅
      足證明上海理揚公司之資金由維晟公司提供，及被告丁○○於九十年四月十日要求將WEB TRANSASIACO.,LTD帳戶內
      之五萬美元轉匯至被告丁○○上述大陸帳戶之事實，與上
      述公訴意旨所指之業務侵占犯行無關。又公訴人所提之中
      國銀行上海市分行帳號0000000—０一八八—０二
      六八八三—八之被告丁○○帳戶明細影本，僅足證明上述
      被告丁○○帳戶內之款項於九十年四月十六日、四月十七
      日，確曾遭乙○○提領美金共十五萬九千九百九十三點三
      四元，尚不足以證明被告丁○○有何指示乙○○提領之行
      為。
（二）又依證人蔡嘉倩於另案臺灣士林地方法院九十一年度重訴
      字第一一二號告訴人訴請被告丁○○損害賠償事件中證述
      ：「憑證的內容為收據、發票。這部分的資料除了被告提
      供外，還有一位上海的副總乙○○也會拿憑證給我報銷，
      ．．．（系爭存摺是否被告在保管？）我都是找被告拿。
      我不曉得存摺現在哪裡。我都是影印完後馬上就交還給被
      告，最後一次也是一樣。我有打電話問上海銀行的雇員，
      她說「ＴＲＳ」是轉帳的意思。被告前後拿了幾次影本，
      我不清楚。我只有保存最後一次的存摺影本。．．．（為
      何要區分乙○○和被告？）三十一頁有寫一個預支金額是
      胡副寫的預支請款，掛在他的名下，實際是誰領的就不清
      楚。被告核准乙○○的金錢是事前核可或是事後核可，我
      並不清楚。單子回來的時候就附在一起。乙○○最後一次
      交給我憑證影本的日期我不太確定。．．．我不知道實際
      領錢的是誰，但是上海理揚的帳，我都是找被告。因為存
      摺都是他拿給我的，他也預定是上海理揚公司的負責人。
      所以我才認為他是存摺的保管人。我問過上海銀行雇員【
      ＴＲＳ】的意思，他們說只要有密碼和存摺就可以在上海
      的任何一個分行領錢。影本後面的帳號是可以推知是在上
      海發摺行本行領的錢。被告和乙○○之間的分工我並不清
      楚。」（即被證二十）等語、及證人湯乃珍於上述臺灣士
      林地方法院損害賠償事件中證述：「九十年農曆年後到同
      年的五月底在原告公司上班，擔任乙○○的特別助理。．
      ．．乙○○是大陸的負責人．．．我跟乙○○一起常駐大
      陸，九十年三月底是上海理揚公司開幕．．．在大陸的支
      出，被告和乙○○都有作支出。被告不在時，由乙○○負
      責，開幕後被告回臺灣前，我們三人有一起討論過支出的
      事，被告有把存摺交給乙○○，要他結清還沒有支出的帳
      款，就我所看，乙○○在支出前並未看到他填單據給臺灣
      公司，我和乙○○是住同一個宿舍，所以我瞭解上開情形
      ，乙○○回臺北後有拿收據，有拿正本貼在紙上影印。他
      說：因為有糾紛，所以不願將正本交給公司，時間應該是
      四月的中下旬。」（即被證二十三）等語，並參酌乙○○
      呈請被告丁○○批示之上海理揚公司花費文件影本所載，
      乙○○係於九十年四月底事後呈報足認九十年二至四月之
      工作費用（偵查卷四第十五至第十九頁）等情，則乙○○
      既曾實際持有存摺，亦在大陸負責處理上海理揚公司之事
      務，並可事後呈報工作支出，足認被告丁○○抗辯乙○○
      有權先行動用上述帳戶內之款項等情，應非子虛。是以僅
      憑乙○○提領款項之行為，尚難推論出被告丁○○有何授
      意參與侵占該等款項之犯行。
五、綜上所述，依卷存證據尚不足證明被告丁○○有前揭公訴意
    旨所指業務侵占之犯行。此外，復查無其他積極證據足堪佐
    證，核諸前揭說明，自應由本院就被告丁○○被訴業務侵占
    部分，為無罪之諭知。
丙、被告庚○○部分：
一、公訴意旨另以：被告庚○○與丁○○間有犯意聯絡及行為分
    擔，共同實施上開背信犯行，因認被告庚○○涉有刑法第三
    百四十二條之罪嫌。
二、按犯罪事實應依證據認定之，無證據不得推定其犯罪事實。
    又不能證明被告犯罪者，應諭知無罪之判決，刑事訴訟法第
    一百五十四條、第三百零一條第一項分別定有明文。又事實
    之認定，應憑證據，如未能發現相當證據，或證據不足以證
    明，自不能以推測或擬制之方法，為裁判基礎，且被告否認
    犯罪事實所持之辯解，縱屬不能成立，仍非有積極證據足以
    證明其犯罪行為，不能遽為有罪之認定。（最高法院三十年
    上字第一八三一號、四十年臺上字第八六號判例參照）；次
    按刑法第三百四十二條第一項背信罪之成立，不僅須以為他
    人處理事務為前提，更須有意圖為自己或第三人不法之利益
    或損害本人之利益，而為違背任務之行為，致生損害於本人
    之財產或其他利益者，始足當之。
三、經查：
（一）被告庚○○為群公司之負責人，其出售群公司之資產
      ，係為自己及群公司處理事務，此觀上述證人郭欽陽之
      證述及備忘錄所載自明。且被告庚○○既為本件買賣之出
      賣人代表，關於出售之成交金額，自係尋求最有利於群
      公司及公司員工與股東之價格，是以縱被告庚○○以高於
      實際價值賣出公司之資產，亦非以損害維晟公司為本旨。
（二）依上所述，群公司確實有將其公司之軟硬體設備點交與
      維晟公司，群公司之員工於本件交易後亦曾至維晟公司
      上班，是以群公司並非虛設之公司，本件交易亦非虛偽
      ，縱被告庚○○私下同意並配合給與被告丁○○從買賣價
      金中獲取佣金或報酬，無論被告丁○○所獲利益之多寡，
      亦係被告庚○○為達成交易所為，尚難遽認有何不法之意
      圖與違背任務之行為。
（三）至被告庚○○其後雖至維晟公司任職，惟此係交易成立後
      之另一行為，與被告庚○○是否與被告丁○○共同背信無
      涉，併此敘明。
四、綜上所述，被告庚○○於本件交易並非為維晟公司處理事務
    之人，其處理自己之業務或財產，不論其方法或結果如何，
    均無成立背信罪之餘地（最高法院七十六年度臺上字第三四
    ０三號判決參照）。公訴人認被告庚○○此部分涉有共同背
    信之犯行，即有未合。此外，復查無其他積極證據足堪佐證
    ，核諸前揭說明，自應由本院就被告庚○○部分，為無罪之
    諭知。
據上論斷，應依刑事訴訟法第二百九十九條第一項前段、第三百
零一條第一項，刑法第三百四十二條第一項，第七十四條第一款
，罰金罰鍰提高標準條例第一條前段、第二條，判決如主文。
本案經檢察官葉雅婷到庭執行職務
中　　華　　民　　國　　94　　年　　1 　　月　　28　　日
                  刑事第十六庭　審判長法　官　劉嶽承
                  　　　　　　　　　　法　官　林麗真
                                      法  官　胡宗淦
以上正本證明與原本無異。
如不服本判決，應於判決送達後十日內向本院提出上訴狀（應抄
附繕本）。告訴人或被害人如對於本判決不服者，應具備理由請
求檢察官上訴，其上訴期間之計算係以檢察官收受判決正本之日
期為準。
                                      書記官　張耀鴻
中　　華　　民　　國　　94　　年　　1 　　月　　28　　日
附錄法條：
中華民國刑法第342條
 (背信罪)
為他人處理事務，意圖為自己或第 3 人不法之利益，或損害本人
之利益，而為違背其任務之行為，致生損害於本人之財產或其他
利益者，處五年以下有期徒刑、拘役或科或併科1000元以下罰金
。
前項之未遂犯罰之。
